【裁判字號】    98,交易,102
【裁判日期】    980519
【裁判案由】    公共危險
【裁判全文】
臺灣臺南地方法院刑事判決             98年度交易字第102號
聲  請  人  臺灣臺南地方法院檢察署檢察官
被      告  甲○○
上列被告因公共危險案件，經檢察官提起公訴（98年度偵字第39
93號），被告就被訴事實為有罪之陳述，本院裁定進行簡式審判
程序，判決如下：
    主      文
甲○○服用酒類，不能安全駕駛動力交通工具而駕駛，累犯，處
有期徒刑柒月。
    事實及理由
一、犯罪事實：
    甲○○前於民國八十九年間因酒後駕車公共危險案件，經本
    院以九十年度南交簡字第二七七號判處罰金銀元三萬元，嗣
    經本院於九十年十月九日以九十年度南簡上字第一０五號駁
    回上訴而告確定；復於九十一年間因酒後駕車公共危險案件
    ，經本院於九十二年二月六日以九十二年度南交簡字第二一
    號判處有期徒刑四月確定，另於九十二年間再因酒後駕車公
    共危險案件，經本院於九十二年六月九日以九十二年度南交
    簡字第五四一號判處有期徒刑五月確定，上開二罪經接續執
    行後，於九十三年十二月二十四日執行完畢；再於九十六年
    間因酒後駕車公共危險案件，經臺灣高等法院臺南分院於九
    十六年九月二十六日以九十六年度交上易字第五二二號判處
    有期徒刑六月，減為有期徒刑三月確定，又另於九十六年間
    因竊盜案件，經本院於九十六年八月二十日以九十六年度簡
    字第二九一八號判處有期徒刑五月確定，上開二罪經臺灣高
    等法院臺南分院於九十六年十一月十三日以九十六年度聲字
    第九八九號定應執行刑為有期徒刑七月確定後，甫於九十七
    年六月十五日執行完畢出監。詎甲○○猶不知悔改，於九十
    八年二月二十五日中午十二時許，在其位於臺南市○區○○
    路三段九號之住處飲用保力達藥酒一瓶後，已不能安全駕駛
    動力交通工具，詎仍不顧大眾行車之公共安全，於同日中午
    十二時多，騎乘車牌號碼ＷＹＦ－４５７號輕型機車，往臺
    南市○○○路方向行駛，嗣於同日下午三時八分許，甲○○
    因與其友人於臺南市○○○路及永安街路口處發生爭執，經
    警前往處理時，發現甲○○身上酒味甚濃，於同日下午三時
    二十一分許以酒精檢測器檢測，測試其飲酒後呼氣之酒精濃
    度竟高達每公升０．８０毫克，始查悉上情。
二、證據名稱：
(一)、被告甲○○於偵查及審判中之自白。
(二)、臺南市警察局舉發違反道路交通管理事件通知單（南縣警交
    字第Ｓ00000000號）一紙、酒精濃度測試表一紙、
    刑法第一百八十五條之三案件測試觀察紀錄表二紙、警員鄭
    炳仁之職務報告一份及臺南市警察局第六分局道路交通現場
    圖一紙。
三、核被告甲○○所為，係犯刑法第一百八十五條之三服用酒類
    致不能安全駕駛動力交通工具而駕駛罪。又被告前於九十六
    年間因酒後駕車公共危險案件，經臺灣高等法院臺南分院於
    九十六年九月二十六日以九十六年度交上易字第五二二號判
    處有期徒刑六月，減為有期徒刑三月確定，又另於九十六年
    間因竊盜案件，經本院於九十六年八月二十日以九十六年度
    簡字第二九一八號判處有期徒刑五月確定，上開二罪經臺灣
    高等法院臺南分院於九十六年十一月十三日以九十六年度聲
    字第九八九號定應執行刑為有期徒刑七月確定後，甫於九十
    七年六月十五日執行完畢出監，有臺灣臺南地方法院檢察署
    刑案資料查註紀錄表及臺灣高等法院被告前案紀錄表各一份
    在卷可按，其於五年之內故意再犯本件有期徒刑以上之罪，
    為累犯，依法應加重其刑。爰審酌被告前已有多次如犯罪事
    實欄所載酒後駕車公共危險案件之素行，此有前揭臺灣臺南
    地方法院檢察署刑案資料查註紀錄表及臺灣高等法院被告前
    案紀錄表各一份附卷足憑，猶不知悔改，再犯本件構成要件
    相同之酒後駕車公共危險案件，嚴重危及行車安全，並審酌
    被告為海洋學院畢業之智識程度，為一低收入戶及肢體輕度
    障礙之生活狀況，有臺南市東區區公所低收入戶證明書及中
    華民國身心障礙手冊各一份附卷可參，再審酌被告犯罪之手
    段、未肇事具體發生實害及犯罪後坦承犯行之態度等一切情
    狀，量處如主文所示之刑，以資懲儆。
四、依刑事訴訟法第二百七十三條之一第一項、第二百九十九條
    第一項前段、第三百十條之二、第四百五十四條第一項，刑
    法第一百八十五條之三、第四十七條第一項，刑法施行法第
    一條之一，判決如主文。
五、如不服本判決應於收受本判決後十日內向本院提出上訴書狀
    ，並應敘述具體理由。如未敘述上訴理由者，應於上訴期間
    屆滿後二十日內向本院補提理由書狀。
本案經檢察官王誠到庭執行職務。
中    華    民    國    98    年     5    月    19    日
                        交通法庭  法  官  陳金虎
以上正本證明與原本無異。
如不服本判決應於收受本判決後10日內向本院提出上訴書狀，並
應敘述具體理由。其未敘述上訴理由者，應於上訴期間屆滿後20
日內向本院補提理由書狀（均須按他造當事人之人數附繕本）「
切勿逕送上級法院」。
                                  書記官  蔡明峰
中    華    民    國    98    年    5     月    19    日
附錄本案論罪科刑法條全文：
中華民國刑法第一百八十五條之三
服用毒品、麻醉藥品、酒類或其他相類之物，不能安全駕駛動力
交通工具而駕駛者，處一年以下有期徒刑、拘役或科或併科十五
萬元以下罰金。


司法院資訊處製作；財團法人民間司法改革基金會備份。
